【裁判字號】    98,毒抗,106
【裁判日期】    980323
【裁判案由】    毒品危害防制條例
【裁判全文】
臺灣高等法院刑事裁定                 98年度毒抗字第106號
抗  告  人
即  被  告  甲○○○
                      （現於臺灣臺北看守所附設勒戒處所觀
上列抗告人因違反毒品危害防制條例案件，不服臺灣臺北地方法
院中華民國98年2月6日所為裁定（97年度毒聲字第720 號），提
起抗告，本院裁定如下：
  主  文
抗告駁回。
  理  由
一、原裁定意旨略以：
  (一)按提起抗告，應於送達裁定後5 日內為之。又原審法院認為
    抗告不合法律上之程式且無從補正者，應以裁定駁回其抗告
    ，刑事訴訟法第406條、第408條第1 項分別定有明文。再送
    達文書，除本章有特別規定外，準用民事訴訟法之規定，刑
    事訴訟法第62條定有明文；送達不能依前二條規定為之者，
    得將文書寄存送達地之自治或警察機關，並作送達通知書二
    份，一份黏貼於應受送達人住居所、事務所、營業所或其就
    業處所門首，另一份置於該送達處所信箱或其他適當位置以
    為送達，民事訴訟法第138條第1項亦有明文。
  (二)本件抗告人甲○○○之戶籍設於臺北市士林區○○○街○段6
    號2 樓，有被告個人基本資料查詢在卷可稽（見原審卷第19
    頁），而其於偵查時自陳居所為臺北縣新店市○○路11巷12
    弄5號1樓，亦有檢察官訊問筆錄可佐（見臺灣臺北地方法院
    檢察署97年度毒偵字第2597號偵查卷第30頁），又原審97年
    毒聲字第720 號刑事裁定正本送達抗告人上開住居所時，因
    均未獲會晤本人，亦無有辨別事理能力之同居人或受僱人代
    收，而於民國（下同）97年9 月11日分寄存於臺北市政府警
    察局士林分局後港派出所、臺北縣政府警察局新店分局頂城
    派出所，並製作送達通知書2 份，記明寄存文書之處所，一
    份黏貼於抗告人前開居所之門首，一份置於該送達處所信箱
    ，以為送達，有送達證書在卷可佐（見原審卷第18頁、第20
    頁），揆諸前揭規定，該裁定正本自同日寄存於前開派出所
    起經10日後於同年月21日即已發生送達於法定之效力，至於
    應受送達人實際於何時收取文書，對於依法發生之送達效力
    並無影響，並以該日之翌日即97年9月22日起算5日之抗告期
    間，計算至同年月26日屆滿，又被告之住所在臺灣士林地方
    法院所轄臺北市士林區，而向本院為訴訟行為，依法院訴訟
    當事人在途期間標準第3 條之規定，不計在途期問，惟其居
    所位於臺北縣新店市，依法院訴訟當事人在途期間標準第 2
    條之規定，應扣除在途期間2 日，是其抗告期間屆滿之日為
    同年月28日，該日為例假日，應以次日代之，是抗告人如不
    服該裁定，最遲應於年月29日前提出抗告，然抗告人竟遲至
    98年1 月22日始行提出抗告，此有刑事抗告狀上原審收狀章
    戳記為憑，顯已逾抗告期間。原審法院認抗告人之抗告已逾
    越抗告期間，其抗告即屬違背法律上之程式，且無從補正，
    因予駁回抗告人之抗告。經核尚無違誤。
二、抗告意旨略以：本件抗告就其陳報之台北縣新店市○○路11
    巷12弄5號1樓之地址，因認為無法送達，而由警方黏貼於抗
    告人前開居所之地址，即認為依該日發生送達之效力，因而
    認前次之抗告已逾抗告期間，然依原審98年2月6日裁定，言
    其「送達經過」，即應證實並未將前開裁定送達於抗告人，
    且原審既可查得抗告人實際戶籍地址，卻未向抗告人戶籍地
    送達，自屬未合法送達。再抗告人於犯罪發覺前已主動至醫
    療機構接受治療，抗告人確已符合毒品危害防制條例第21條
    之規定，原裁定顯有重大瑕疵云云。
三、惟查：原審確有將97年度毒聲字第720 號裁定正本向抗告人
    設籍之臺北市士林區○○○街○段6號2 樓送達，惟未獲會晤
    本人，乃於97年9 月11日將該裁定正本寄存於臺北市政府警
    察局士林分局後港派出所等情，此有該送達證書在卷為憑（
    見原審卷第18頁），抗告人空言指摘原審未向其戶籍地為送
    達乙節，顯屬無稽。又各該關於文書送達方式、效力及期間
    之規定，既均為法律所明定，且抗告人實際上係於何時至警
    察機關領得前開裁定，亦對已生之合法送達效力不生影響，
    則抗告人所指原裁定言其「送達經過」，已證並未將前開裁
    定送達於抗告人云云，亦難認為有理由。至抗告人於犯罪發
    覺前已主動至醫療機構接受治療，是否符合毒品危害防制條
    例第21條之規定，與抗告是否逾期並無關聯。是本件抗告為
    無理由，應予駁回。
據上論斷，應依刑事訴訟法第412條，裁定如主文。
中    華    民    國    98    年    3     月    23    日
                  刑事第十庭審判長法  官  楊炳禎
                                  法  官  陳春秋
                                  法  官  李春地
以上正本證明與原本無異。
不得再抗告。
                                  書記官  蘇秋
中    華    民    國    98    年    3     月    23    日


司法院資訊處製作；財團法人民間司法改革基金會備份。
